臺灣彰化地方法院刑事判決　　　　　　　94年度訴字第2035號
公　訴　人　臺灣彰化地方法院檢察署檢察官
被　　　告　戊○○
　　　　　　　　　　　（
上列被告因搶奪等案件，經檢察官提起公訴（九十四年度偵字第
七五一八號、第七五一九號），被告於本院行準備程序時，就起
訴之事實均為有罪之陳述，經審判長告知被告簡式審判程序之旨
，並聽取公訴人及被告之意見後，本院合議庭認有刑事訴訟法第
二百七十三條之一第一項之情形，裁定改由受命法官獨任行簡式
審判程序，判決如下：
      主   文
戊○○連續竊盜，累犯，處有期徒刑伍月；又意圖為自己不法之
所有，而搶奪他人之動產，累犯，處有期徒刑柒月，應執行有期
徒刑拾壹月。
      犯 罪 事 實 及 理 由
一、本件犯罪事實為：戊○○前於民國（下同）八十九年間，因
    違反毒品危害防制條例案件，經本院以八十九年度訴字第七
    九五號判決判處有期徒刑七月、二月，應執行有期徒刑八月
    確定；又於九十年間，再因違反毒品危害防制條例案件，經
    本院以九十年度易字第一二五０號判決判處有期徒刑十月確
    定，嗣二案經裁定應執行有期徒刑一年五月確定，入監執行
    ，於九十一年十二月九日假釋出獄付保護管束，惟其於保護
    管束期間因違反保護管束應遵守事項情節重大，經撤銷其假
    釋，令入監所執行殘刑，於九十二年十一月二十七日執行完
    畢。詎其仍不知悔改：（一）因缺錢花用，竟萌為自己不法
    所有之意圖，並基於概括之犯意，於附表一所示之時、地，
    以附表一所示之方法，竊取黃宏洋、乙○及甲○○所有如附
    表一所示之財物。嗣因其另犯下述搶奪案件而為警查獲時，
    主動向警方自首上開竊盜犯行，並接受裁判。（二）另於九
    十四年九月八日下午六時二十五分許，騎乘車牌號碼為MP三
    - 九一八號機車行經彰化縣鹿港鎮○○路愛育托兒所旁，見
    丙○○正開啟車後行李箱，而左肩上側背背包，認有機可趁
    ，乃下車趨近丙○○，並趁丙○○不及防備之際，伸手搶奪
    丙○○背於肩上之藍色布製背包一個（內有身分證、健保卡
    、行車執照各一張、提款卡三張、行動電話二支及皮包二個
    ），得手後，欲騎車逃逸時，因丙○○大聲呼救，遂棄車緊
    急逃離現場。嗣因該背包內未置放現金，戊○○乃將之棄置
    於路旁，經路人拾獲送交警方處理，警方通知丙○○前來認
    領，而循線查悉上情。
二、上開犯罪事實有以下證據可資證明：（１）被告戊○○於警
    、偵訊中及本院行準備程序與審理時之自白；（２）證人即
    被害人黃宏洋、乙○、甲○○及丙○○於警詢中之證述；（
    ３）證人丁○○於本院審理時之證述；（４）贓證物品認領
    保管單一紙及照片十二幀可資佐證，被告之自白應與事實相
    符，洵堪採信。從而，本件事證已臻明確，被告上開犯行均
    堪認定。
三、臺灣彰化地方法院檢察署併案意旨（九十四年度偵字第八一
    四五號、第八八八六號）：被告戊○○基於意圖為自己不法
    所有之概括犯意，於附表二所示之時、地，以附表二所示之
    方法，竊取己○○及升旺工業股份有限公司（以下簡稱升旺
    公司）所有如附表二所示之財物。嗣於附表二所示之時、地
    為警查獲，因認被告就上開部分另涉有刑法第三百二十條第
    一項之竊盜罪嫌，並與前揭業經論罪科刑之竊盜部分有連續
    犯之裁判上一罪關係等語。惟按連續犯之所謂出於概括犯意
    ，必須其多次犯罪行為自始均在一個預定犯罪計劃以內，出
    於主觀上始終同一犯意之進行，若中途另有新犯意發生，縱
    所犯為同一罪名，究非連續其初發的意思，即不能成立連續
    犯，此亦有最高法院七十年台上字第六二九六號判例可資參
    照。訊據被告堅詞否認有如附表二所示之竊盜犯行，辯稱：
    伊於九十四年九月十一日向警方坦承前揭搶奪犯行，並自首
    上開竊盜犯行後已決心悔改，不可能再為附表二所示之竊盜
    犯行，且伊於九月間，亦均未為任何不法犯行，足見其確有
    悔改之意，伊之所以會於附表二編號一所示之時間，前往附
    表二所示之地點，係因伊友人王順田請伊幫忙載運物品，伊
    不知該等物品係王順田所竊取，伊也未幫忙把風；另伊雖亦
    有於附表二編號二所示之時間，前至升旺公司，但伊未竊取
    任何物品，伊係前往找之前之同事等語。經查：被告雖均有
    於附表二所示之時間，至附表二所示之地點，然被告否認有
    何竊盜之故意及犯行，並以前詞置辯，則被告是否確有如附
    表二所示之竊盜犯行？尚有未明，況被告已一再陳明其自首
    後已有悔改之意，且於其自首後至如附表二所示之竊盜時間
    相距近一月，期間被告均未為任何竊盜或搶奪之不法犯行，
    益徵被告所辯其有悔改之意等情，並非無據，是縱認被告確
    有如附表二所示之竊盜犯行，亦難遽認此部分犯行與本案之
    竊盜犯行間，係自始出於同一預定犯罪計劃之概括犯意而為
    。此外，復無其他證據證明被告係基於概括犯意實施上開犯
    行，自難認與本案有何裁判上一罪關係，尤非前開起訴效力
    所及，本院自不得併予審究，故上開部分均應退回原併辦機
    關另行依法處理，附此敘明。
四、應依刑事訴訟法第二百七十三條之一第一項、第二百九十九
    條第一項前段、第三百十條之二、第四百五十四條第一項，
    刑法第五十六條、第三百二十條第一項、第三百二十五條第
    一項、第四十七條、第五十一條第五款，罰金罰鍰提高標準
    條例第一條前段，判決如主文。
五、如不服本判決，得於判決書送達之翌日起十日內，以書狀敘
    述理由（須附繕本），向本院提出上訴。
中　　華　　民　　國　　94　　年　　12　　月　　19　　日
                  刑事第一庭          法  官 簡璽容
以上正本證明與原本無異。
如不服本判決，應於判決送達後十日內向本院提出上訴狀 (須附
繕本)。
告訴人或被害人對於判決如有不服具備理由請求檢察官上訴者，
其上訴期間之計算係以檢察官收受判決正本之日期為準。
中　　華　　民　　國　　94　　年　　12　　月　　20　　日
                                      書記官  王惠嬌
中華民國刑法第320條
(普通竊盜罪、竊佔罪)
意圖為自己或第三人不法之所有，而竊取他人之動產者，為竊盜
罪，處5 年以下有期徒刑、拘役或500 元以下罰金。
意圖為自己或第三人不法之利益，而竊佔他人之不動產者，依前
項之規定處斷。
前二項之未遂犯罰之。
中華民國刑法第325條
(普通搶奪罪)
意圖為自己或第三人不法之所有，而搶奪他人之動產者，處6 月
以上5 年以下有期徒刑。
因而致人於死者，處無期徒刑或7 年以上有期徒刑，致重傷者，
處3 年以上10年以下有期徒刑。
第 1 項之未遂犯罰之。
